【裁判字號】    99,易,249
【裁判日期】    990504
【裁判案由】    竊盜
【裁判全文】
臺灣臺南地方法院刑事判決               99年度易字第249號
公  訴  人  臺灣臺南地方法院檢察署檢察官
被      告  乙○○
上列被告因竊盜案件，經檢察官提起公訴（99年度營偵字第100
號），本院判決如下：
    主  文
乙○○竊盜，累犯，處有期徒刑月，如易科罰金，以新臺幣壹
仟元折算壹日；又竊盜，累犯，處有期徒刑伍月，如易科罰金，
以新臺幣壹仟元折算壹日。應執行有期徒刑柒月，如易科罰金，
以新臺幣壹仟元折算壹日。
    事  實
一、乙○○前於民國95年間因竊盜案件，經本院以96年度易字第
    55號判決判處有期徒刑7 月確定；復於96年間因竊盜案件，
    經臺灣嘉義地方法院以96年度易字第160 號判決判處有期徒
    刑7 月確定，嗣上揭2 罪經臺灣嘉義地方法院以96年度聲減
    字第732 號裁定減刑，並定其應執行有期徒刑6 月確定，於
    96 年5月30日入監服刑，並於96年8 月10日易科罰金執行完
    畢。詎其猶不知悔改，因身染毒癮，缺錢購買毒品施用，竟
    分別意圖為自己不法之所有，本於竊盜之犯意，先於(一)、96
    年12月22日8 時30分許，因見甲○○位於臺南縣鹽水鎮○○
    路196 號倉庫側邊鐵門未完全關閉而留有縫隙，認有機可趁
    ，遂推開該鐵門入內竊取甲○○所有之電鑽1 支。得手後，
    旋持至臺南縣學甲鎮某地，以新臺幣（下同）1,000 元之代
    價，販售予真實姓名、年籍不詳，綽號「施仔」之成年男子
    ，並將變賣所得花費用畢。(二)、復於98年12月25日18時30分
    許，以前揭方式再度進入甲○○上開倉庫內，竊取甲○○所
    有裝砂石用之太空包10綑（共210 個），得手後，因所竊得
    之太空包體積非小，需藉貨車始能快速載運外送，乙○○遂
    先將之藏置在倉庫旁廢棄之包廂內，俾伺機駕車將竊得之太
    空包外運變賣。嗣於同年月27日12時30分許，乙○○駕駛其
    向不知情之表姨丈丙○○借得之車牌號碼N2-0973 號自小貨
    車，前往甲○○上開倉庫附近廢棄之包廂，並將藏置在包廂
    內之太空包搬運至該自小貨車上，於搬運之際，適為前往巡
    視之甲○○發現，遂與2 名友人合力逮捕乙○○，並報警前
    來處理，扣得乙○○所竊之上開太空包10綑（業已發還甲○
    ○），而知上情。
二、案經甲○○訴由臺南縣警察局新營分局報請臺灣臺南地方法
    院檢察署檢察官偵查起訴。
    理  由
壹、程序方面：
    按現行刑事訴訟法為保障被告之反對詰問權，排除具有虛偽
    危險性之傳聞證據，以求實體真實之發見，於該法第159 條
    第1 項明定被告以外之人於審判外之言詞或書面陳述，除法
    律有規定者外，不得作為證據。而刑事訴訟法第159 條之1
    至159 條之4 為傳聞法則之例外規定，被告以外之人於審判
    外之陳述，雖不符前4 條之規定，但經當事人於審判程序同
    意作為證據，法院審酌該言詞陳述或書面陳述作成時之情況
    ，認為適當者，亦得為證據；當事人、代理人或辯護人於法
    院調查證據時，知有第159 條第1 項不得為證據之情形，而
    未於言詞辯論終結前聲明異議者，視為有前項之同意，刑事
    訴訟法第159 條之5 定有明文。查本判決所引用之供述證據
    ，業據檢察官及被告於準備程序時均不爭執證據能力，迄至
    言詞辯論終結前，亦未主張有刑事訴訟法第159條第1項不得
    為證據之情形，本院審酌該等證據作成時之情狀，並無違法
    或不當等情形，認為以之作為本案之證據亦屬適當，依上開
    規定，自具有證據能力。另其餘非供述證據亦均經法定程序
    取得，無不得為證據之情形，自均有證據能力。
貳、實體方面：
一、上開事實，業據被告乙○○於警詢、偵查中及本院審理時均
    坦承不諱（見警卷第9 至12頁、偵卷第7 至9 頁、本院卷第
    45頁反面），核與證人即被害人甲○○於警詢、偵查中及本
    院審理時證述：伊所有位在臺南縣鹽水鎮○○路196 號之倉
    庫，曾分別於98年12月22日、25日遭竊取電鑽及太空包等物
    ，並於98年12月27日12時30分許，發現被告駕駛自小貨車前
    來載運太空包等情（見警卷第5 至7 頁、偵卷第14至15頁、
    本院卷第47頁）；證人即被告之表姨丈丙○○於警詢及偵查
    中證述：被告確有於98年12月27日向伊借用車牌號碼N2-097
    3 號自小貨車，當時被告是說要載運櫃子等語大致相符（見
    警卷第1 至4 頁、偵卷第13至14頁），並有扣押書1份 、車
    籍查詢－基本資料詳細畫面1 份、贓物認領保管單2 份及查
    獲現場照片10幀在卷可證（見警卷第14至16、20、29至33頁
    ），足認被告自白與事實相符，應可採信。被告確曾分別於
    上述時、地，竊取被害人所有之電鑽及太空包之事實，洵堪
    認定。
二、至證人甲○○雖於偵、審時證稱：伊倉庫上方採光罩有被破
    壞，被告係從採光罩那邊爬進倉庫行竊云云。惟訊之證人甲
    ○○係何時發現倉庫上方採光罩遭破壞一節，先係證稱：上
    開倉庫曾遭竊約3 至4 次，第4 次即被告遭捕獲之98年12月
    27 日 ，第3 次即太空包失竊，時間大約是同年月25日，倉
    庫內之電鑽失竊即第2 次，第2 次電鑽失竊時，只有發現倉
    庫側邊鐵門被打開，第3 次發現倉庫內之太空包不見，檢查
    倉庫側邊鐵門及鐵捲門均無異狀，只有發現採光罩被破壞，
    在第3 次被偷之前，採光罩有稍微被風吹開，但沒有壞掉，
    這樣的狀況大約有1 個月的時間，採光罩被吹開之寬度約1
    個人可以爬進去云云（見本院卷第47至48頁）；其後復證稱
    ：倉庫之採光罩係在第2 次電鑽失竊之前就遭破壞，所謂採
    光罩遭破壞是指採光罩整片掉落云云（見本院卷第49頁），
    觀之證人甲○○就何時發現倉庫採光罩遭破壞（即整片掉落
    ）之證述，先後不一，顯有瑕疵可指，自難僅憑證人甲○○
    證述：倉庫採光罩有遭破壞等語，即遽認被告係攀爬倉庫採
    光罩而入內行竊。況依證人甲○○所述，該採光罩於被告行
    竊太空包前業已遭風吹開約1 個人可進入之寬度，期間復長
    達約1 個月之久，衡情，任何不肖竊賊均可由此處進入倉庫
    內行竊。準此，即難排除被告於進入倉庫行竊電鑽、太空包
    之前，已有不肖竊賊先行將倉庫側邊掛鎖破壞，再由此已遭
    風吹開之採光罩處進入行竊，並開啟倉庫側邊鐵門之可能。
    是以，被告於偵、審時一再供稱：伊係推開倉庫側邊未關閉
    之鐵門入內行竊等語，即非無據，自可憑採。從而，本件事
    證明確，被告犯行洵堪認定。
三、論罪科刑部分：
(一)、按刑法第321 條第1 項第2 款所謂毀越門扇，其「越」指踰
    越而言，如係從門走入或開鎖啟門入室，均不得謂為踰越門
    扇（最高法院69年度台上字第2415號、77年度台上字第1130
    號判決意旨參照）。查被告就事實欄一(一)、(二)所為，均係以
    推開未上鎖之倉庫側邊鐵門之方式入內行竊，故核其先後2
    次行為，均係犯刑法第320條第1項之竊盜罪。
(二)、公訴意旨雖認被告上開2 次竊盜犯行，均係以踰越被害人上
    開倉庫後門之方式入內行竊，而觸犯刑法第321 條第1 項第
    2 款之踰越門扇竊盜罪等語。此雖迭據證人甲○○於偵、審
    時證述：被告係攀爬倉庫上方採光罩入內行竊等語明確，然
    證人甲○○上開證述除有前後不一之瑕疵可指外，亦難以排
    除被告進入倉庫竊取電鑽、太空包前，已先有他人利用倉庫
    採光罩被風吹開之空洞進入倉庫，並開啟倉庫側邊鐵門之可
    能性，此外，復查無其他積極證據足資證明被告確有此等「
    踰越」倉庫後門行竊之加重條件，被告此部分犯行即屬不能
    證明，自難逕以加重竊盜罪相繩。是公訴人依證人甲○○之
    證述，即認定被告係犯刑法第321 條第1 項第2 款之踰越門
    扇竊盜罪，尚有未洽，惟二者社會基本事實相同，爰依法變
    更起訴法條。
(三)、被告於98年12月22日、25日所為竊取電鑽、太空包等2 次竊
    盜犯行，犯意各別，行為互異，應予分論併罰。至公訴人認
    被告於98年12月25日、27日曾2 度前往上開倉庫竊取太空包
    之所為，係屬接續犯，應僅成立1 個竊盜罪等語。惟被告於
    98年12月25日前往上開倉庫竊取太空包10綑，並將所竊得之
    太空包藏匿在該倉庫旁之廢棄包廂內，是時，上開太空包業
    已脫離證人甲○○原來放置之處所，而置於被告之實力支配
    之下，亦即證人甲○○就上開太空包之持有關係已遭破壞，
    改由被告對之建立新的持有關係，其竊盜行為應已完成而屬
    既遂，則被告於竊盜既遂後，再度前往搬運贓物即太空包之
    行為，乃竊盜既遂後對於贓物之處置行為，應屬不罰後行為
    ，不另論罪。故公訴人認被告於98年12月27日搬運太空包之
    行為，屬98年12月25日竊盜之接續行為，尚有未合，附此敘
    明。
(四)、又被告前於95年間因竊盜案件，經本院以96年度易字第55號
    判決判處有期徒刑7 月確定；復於96年間因竊盜案件，經臺
    灣嘉義地方法院以96年度易字第160 號判決判處有期徒刑7
    月確定，嗣上揭2 罪經臺灣嘉義地方法院以96年度聲減字第
    732 號裁定減刑，並定其應執行有期徒刑6 月確定，於96年
    5 月30日入監服刑，並於96年8 月10日易科罰金執行完畢，
    此有臺灣高等法院被告前案紀錄表1 份在卷可按，其受徒刑
    之執行完畢，5 年以內故意再犯有期徒刑以上之上述2 罪，
    皆為累犯，依法均應加重其刑。爰審酌被告有竊盜、毒品前
    科，素行不佳，且正值壯年，因身染毒癮，即率爾竊取他人
    財物變賣以購買毒品施用，所為誠屬不該，惟念其犯後已知
    坦承犯行，態度尚可，且所竊財物之價值均非鉅，其中太空
    包部分並已返還被害人，對被害人所生之損害尚非重大，並
    兼衡各次犯罪之手段、所生之危害及其智識程度、生活狀況
    ，並參酌檢察官之求刑等一切情狀，分別量處如主文所示之
    刑及諭知易科罰金之折算標準，並定其應執行之刑，暨依刑
    法第41條第8項規定，諭知易科罰金之折算標準。至扣案車
    牌號碼N2-0973號自小貨車，雖係供被告駕駛前往載運太空
    包所用之物，惟該自小貨車，並非被告所有之物，且該載運
    太空包之行為，亦屬被告竊盜既遂後之不罰後行為，並非供
    被告犯竊盜罪所用之物，自無庸為沒收之諭知，併此敘明。
據上論結，應依刑事訴訟法第299 條第1 項前段、第300 條，刑
法第320 條第1 項、第47條第1 項、第51條第5 款、第41條第1
項前段、第8 項，刑法施行法第1條之1，判決如主文。
本案經檢察官丁○○到庭執行職務。
中    華    民    國    99    年    5    月    4    日
                  刑事第八庭  法  官  蘇碧珠
以上正本證明與原本無異。
如不服本判決應於收受本判後10日內向本院提出上訴書狀，並應
敘述具體理由。其未敘述上訴理由者，應於上訴期間屆滿後20日
內向本院補提理由書狀（均須按他造當事人之人數附繕本）「切
勿逕送上級法院」。
                              書記官  許哲萍
中    華    民    國    99    年    5     月    4     日
附錄本判決論罪科刑法條全文
刑法第320條第1項：
意圖為自己或第三人不法之所有，而竊取他人之動產者，為竊盜
罪，處5年以下有期徒刑、拘役或5百元以下罰金。

司法院資訊處製作；財團法人民間司法改革基金會備份。
